臺灣高等法院高雄分院刑事判決　　　　　　　　　　九十一年度上易字第一四四號
　　上訴人
　　即被告　　甲○○
右上訴人因賭博等案件，不服臺灣高雄地方法院九十年度易字第三七七六號中華民國
九十年十二月四日第一審判決（起訴案號：臺灣高雄地方法院檢察署九十年度偵字第
一六七二一號），提起上訴，本院判決如左：
      主  文
上訴駁回。
      事  實
一、甲○○於民國八十九年三月間因違反電子遊戲場業管理條例案件，經台灣高雄地
    方法院於九十年二月十五日判處拘役二十日，並於同年四月十九日易科罰金執行
    完畢，又於九十年二月十五日起，亦因違反電子遊戲場業管理條例案件，經警於
    同年月二十七日查獲（業於同年八月十六日經本院判處有期徒刑二月，尚未執行
    ，均不構成累犯），猶不知悔悟，竟另行起意，並以賭博為常業之意思，自民國
    九十年六月三日起，在其任負責人並設於高雄市○○區○○街二號後方「韋詰電
    子用品社」內，未依電子遊戲場業管理條例規定辦理營利事業登記證，而擺設電
    動賭博機具「中華ＰＫ」一台、「辣妹十三姨」一台、「滿貫大亨」五台、「超
    世紀賓果」二台、「龍鳳」三台（均含ＩＣ板），供不特定人以上開電動賭博機
    具與其對賭，其方式為由顧客以新台幣（下同）十元兌換代幣一枚，投入上開機
    具內開分，並操作機具累積分數，再以累積之分數洗分後向甲○○兌換現金，如
    未累積分數則兌換之現金歸甲○○所有而賭博財物，並以此為常業。而卓淑美明
    知甲○○擺設之上開電動機具是用以不特定顧客對賭之用，竟仍基於共同之犯意
    ，自同年六月底、七月初某日起，以每月新台幣（下同）二萬五千元之代價，受
    其雇用，在上址擔任為不特定顧客兌換代幣開分、洗分，並於客人累積分數時為
    其兌換現金之工作。嗣於九十年七月三日晚上七時四十分許，適有賭客阮鈺承（
    另經檢察官為不起訴處分）在上址賭玩「滿貫大亨」後，以機台內累積之分數向
    卓淑美兌換現金五千元時，為警當場查獲，並扣得電動機具「中華ＰＫ」一台、
    「辣妹十三姨」一台、「滿貫大亨」五台、「超世紀賓果」二台、「龍鳳」三台
    （均含ＩＣ板）、賭資五千元、勤惰卡一張等物。
二、案經高雄市政府警察局三民第二分局移送臺灣高雄地方法院檢察署檢察官偵查起
    訴。
      理  由
一、右揭事實，迭經上訴人甲○○於警訊、偵查、原審及本院審理時坦承不諱，並經
    共同被告卓淑美陳述屬實，並有電動機具「中華ＰＫ」一台、「辣妹十三姨」一
    台、「滿貫大亨」五台、「超世紀賓果」二台、「龍鳳」三台（均含ＩＣ板）、
    賭資五千元、勤惰卡一張等物扣押可證，罪證明確，被告二人之犯行均堪認定。
二、按上訴人甲○○以於上開時地擺設之電動機具所得之收入維生，自係以此維生，
    而以之為常業，核上訴人甲○○未依電子遊戲場業管理條例規定辦理營利事業登
    記證，而經營電動機具之行為，係犯該條例第十五條之規定，應依同條例第二十
    二條處斷。又上訴人甲○○於上開時地以擺設電動機具與不特定人賭博，並以之
    為常業之行為，係均犯刑法第二百六十七條之常業賭博罪。上訴人甲○○就上開
    常業賭博罪，與所僱之職員卓淑美間，有犯意聯絡及行為分擔，應論以共同正犯
    。再上訴人甲○○所犯上開電子遊戲場業管理條例第二十二條之罪與常業賭博罪
    間，有方法結果之牽連關係，為牽連犯，應從一重常業賭博罪處斷，檢察官認應
    從一重電子遊戲場業管理條例第二十二條處斷，容有誤會，附此說明。
三、原審適用刑法第二十八條、第二百六十七條、第二百六十六條第二項、第四十一
    條第一項、第五十五條、第十一條前段、第七十四條第一款，電子遊戲場業管理
    規則第十五條、第二十二條，罰金罰鍰提高標準條例第一條前段、第二條規定，
    並審酌上訴人甲○○前已有二次如事實欄所載因未依電子遊戲場業管理條例規定
    申請營利事業登記證，而經營電子遊戲機具，涉有違反電子遊戲場業管理條例案
    件，經台灣高雄地方法院高雄簡易庭判處拘役二十日及有期徒刑二月確定在案，
    有台灣高雄地方法院檢察署刑案資料查註紀錄表在卷可稽，猶不知悔悟，再犯本
    件之罪，一而再，再而三犯罪，其以電動玩具賭博為常業，有害社會善良風俗，
    惟念被告甲○○經營期間不長，擺設電動機具數量非多，情節尚輕犯後坦承犯行
    ，態度良好等一切情狀，量處有期徒刑六月，並諭知如易科罰金以三百元折算一
    日。並說明扣押之賭博性電動機具「中華ＰＫ」一台、「辣妹十三姨」一台、「
    滿貫大亨」五台、「超世紀賓果」二台、「龍鳳」三台（均含ＩＣ板）、賭資五
    千元均係當場賭博之器具與在賭檯上之財物，均依刑法第二百六十六條第二項規
    定併宣告沒收。並說明另扣案之勤惰卡一張，為供共同被告卓淑美上下班打卡之
    用，有臨檢紀錄表附卷可稽，並非供被告犯賭博罪所用之物，其不予宣告沒收之
    理由。經核原判決認事用法並無不合，量刑亦屬適當，上訴人甲○○上訴指摘原
    判決量刑過重，為無理由，應予駁回。
據上論結，應依刑事訴訟法第三百六十八條，判決如主文。
本案經檢察官陳國全到庭執行職務。
中      華      民      國    九十一    年      一      月    三十一    日
                              臺灣高等法院高雄分院刑事第八庭
                                  審判長法官  張盛喜
                                        法官  莊飛宗
                                        法官  洪兆隆
右正本證明與原本無異。
不得上訴。
                                      書記官  魏文常
中      華      民      國    九十一    年      二      月      四      日
附錄本判決論罪之法條：
中華民國刑法第二百六十七條
 (常業賭博罪)
以賭博為常業者，處二年以下有期徒刑，得併科一千元以下罰金。
電子遊戲場業管理規則第十五條
未依本條例規定辦理營利事業登記者，不得經營電子遊戲場業。
電子遊戲場業管理規則第二十二條
違反第十五條規定者，處行為人一年以下有期徒刑、拘役或科或併科新臺幣五十萬元
以上二百五十萬元以下罰金。
                                                                  Ａ
